# 关于子公司将土地无偿划转给母公司实务处理的问题。

提问人：zkwonder 时间：2023-03-15 20:12:33
陈版主，您好。全资子公司计划将用于建设厂区的土地无偿划转给母公司，子公司按照原值+摊销减少资产，同时资本公积不足冲减，冲减留存收益；母公司按照原值+折旧确认资产，同时确认资本公积，这样处理是否正确？子公司和母公司都是按照账面价值确认的资产增减变动，但增值税却要求按照视同销售处理，此时子公司应该按照何种金额给母公司开票？如果按照公允价值开票，那么就与账面不一致。另，子公司将土地无偿划转给母公司，子公司的债权人利益如何得到保障？事务中如何处理子公司债权人的异议？

回答人：chenyiwei
母公司个别报表层面，对于从子公司收回资产，应贷记对该子公司的长期股权投资成本，而不是贷记母公司自身的资本公积。
开票问题涉及税务处理，建议咨询税务专业人士意见。
对于子公司债权人提出的异议，建议母公司在无偿划转土地的公允价值的限度内向该子公司的债权人提供偿债担保。